【裁判字號】    90,訴,1814
【裁判日期】    901227
【裁判案由】    毒品危害防制條例
【裁判全文】
臺灣桃園地方法院刑事判決                          九十年度訴字第一八一四號
    公  訴  人  臺灣桃園地方法院檢察署檢察官
    被      告  甲○○○
右列被告因違反毒品危害防制條例案件，檢察官提起公訴（九十年度毒偵緝字第四五
０號），本院判決如左：
    主  文
甲○○○連續施用第一級毒品，累犯，處有期徒刑玖月。
扣案殘餘海洛因之塑膠袋壹只，沒收銷燬之；扣案注射針筒貳支，均沒收。
    事  實
一、甲○○○前曾於民國八十六年間因麻藥案件，經本院於八十六年十二月十九日以
    八十六年度易字第三七０八號判決判處有期徒刑七月，於八十七年五月二十五日
    確定，甫於八十九年一月二十日執行完畢，詎猶不知悔悟。渠前因施用第一級毒
    品海洛因案件，經本院於八十七年六月十一日以八十七年度毒聲字第二八六號裁
    定送勒戒處所觀察、勒戒，由台灣桃園看守所附設勒戒處所執行觀察、勒戒後，
    認有繼續施用毒品傾向，本院於同年六月三十日以八十七年度訴字第一六一一號
    裁定，令入戒治處所施予強制戒治，期間一年；後因戒治期滿三月後，成效經評
    定合格，經本院於八十七年十一月四日以八十七年度毒聲字第二五五三號裁定停
    止戒治，所餘戒治期間，付保護管束，於八十八年七月三日交付保護管束期滿，
    再經台灣桃園地方法院檢察署檢察官於八十八年八月十一日以八十八年度戒偵字
    第二六號不起訴處分確定。同一施用事實經台灣桃園地方法院檢察署檢察官提起
    公訴，復經本院於八十八年十二月八日，以八十六年度訴字第一六一一號判處免
    刑確定。嗣甲○○○復基於概括之犯意，自八十九年中旬間某日起至八十九年十
    一月三日下午九時許，在桃園縣龍潭鄉九龍村九座寮五號之二住處，連續施用第
    一級毒品海洛因，平均約二、三天施用約一次，施用方法為將海洛因加入生理食
    鹽水後以注射針筒注射，每次約施用五個刻度。嗣為警於八十九年十一月七日十
    五時二十分許，在桃園縣平鎮市高雙里十一鄰高山下一五一號查獲，並扣得其所
    有之殘餘海洛因塑膠袋一只及供施用毒品之針筒二支。甲○○○於查獲後，並經
    本院於八十九年十二月二十日，以八十九年度毒聲字第七八八九號裁定令入戒治
    處所施以強制戒治。
二、案經桃園縣警察局中壢分局報告台灣桃園地方法院檢察署檢察官偵查起訴。
    理  由
一、右開事實，業據被告甲○○○於本院審理時供承不諱，核與證人即同時經查獲之
    甘能建於警訊時（見八十九年度毒偵字第五九六三號偵查卷第十三頁）證述情節
    均屬相符。且被告於前揭時、地查獲時所採集之尿液，經送請鑑驗之結果呈嗎啡
    陽性反應，有桃園縣衛生局不法藥物尿液檢定書一份在卷足參，足認被告自白與
    事實相符。而扣案塑膠袋一只，經送請憲兵司令部刑事鑑驗中心鑑驗結果，其內
    確實殘餘海洛因成分，此有該中心九十年十一月十三日（九０）綱得字第一五一
    一六號鑑驗通知書一紙附卷可稽。又被告前因施用第一級毒品海洛因案件，經本
    院裁定送勒戒處所觀察、勒戒，認有繼續施用毒品傾向，經本院令入戒治處所施
    予強制戒治，嗣因交付保護管束期滿，再經台灣桃園地方法院檢察署檢察官以八
    十八年度戒偵字第二六號不起訴處分確定。同一施用事實經台灣桃園地方法院檢
    察署檢察官提起公訴，復經本院以八十六年度訴字第一六一一號判處免刑確定，
    此有上開不起訴書、判決書、台灣高等法院被告全國前案記錄表在卷為憑，從而
    ，被告係三犯毒品危害防制條例之罪，亦堪認定。此外並有搜索扣押證明筆錄一
    紙附卷可稽，並有注射針筒二支及殘餘海洛因之塑膠袋一只之扣案可佐。本件事
    證明確，被告犯行洵堪認定，應予依法論科。
二、核被告甲○○○前開所為，係犯毒品危害防制條例第十條第一項之施用第一級毒
    品罪。被告施用第一級毒品海洛因前持有之低度行為，應為施用之高度行為吸收
    ，不另論罪。被告先後多次施用犯行，各時間緊接，方法相同，觸犯構成要件相
    同之罪名，顯係基於概括犯意為之，為連續犯，應依刑法第五十六條規定論以一
    罪，並加重其刑。被告甲○○○前曾於八十六年間因麻藥案件，經本院於八十六
    年十二月十九日以八十六年度易字第三七０八號判決判處有期徒刑七月，於八十
    七年五月二十五日確定，甫於八十九年一月二十日執行完畢，此有台灣高等法院
    被告全國前案記錄表在卷可參，其於五年內再犯本件有期徒刑以上之罪，為累犯
    ，應依刑法第四十七條規定加重其刑。爰審酌被告品行不佳，前因施用毒品，經
    觀察、勒戒後，又再犯施用毒品犯行，戕害己身，顯無悔改之意及犯後坦承犯行
    之態度等一切情狀，量處如主文所示之刑，以資懲戒。
三、扣案殘餘海洛因之塑膠袋一只，因其內殘餘之海洛因與塑膠袋本身已難析離，應
    依毒品危害防制條例第十八條第一項規定沒收銷燬之。又扣案之注射針筒二支，
    係被告所有供犯罪所用之物，業據其陳明在卷，應依刑法第三十八條第一項第二
    款規定宣告沒收之。
據上論斷，應依刑事訴訟法第二百九十九條第一項前段，毒品危害防制條例第十條第
一項、第十八條第一項，刑法第十一條前段、第五十六條、第四十七條、第三十八條
第一項第二款，判決如主文。
本案經檢察官陳美華到庭執行職務。
中      華      民      國    九十      年     十二     月    二十七    日
                                臺灣桃園地方法院刑事第一庭
                                            法  官  陳永來
如不服本判決，應於判決送達後十日內向本院提出上訴狀( 應附繕本 )，上訴於
臺灣高等法院。
附論罪科刑依據之法條：
毒品危害防制條例第十條第一項：
施用第一級毒品者，處六月以上五年以下有期徒刑。


司法院資訊處製作；財團法人民間司法改革基金會備份。
